# 债转股或债务豁免

提问人：papaxiongdexia 时间：2020-11-24 19:39:00
陈版主及各位老师，有个问题请教一下~
A公司是B公司100%控股子公司，在以前年度B公司借给A公司 500 万。在这几年，由于A公司经营并不好，连年亏损，现在净资产为负。
当前B公司的管理层决定不收回这笔借款（实质上也收不回来了）。
现在我想了 2 种处理方式，想问您及各位老师的意见
1 ）视为债转股，并按照您之前在其他帖子回复所说的“公司注册资本登记管理规定（工商总局令第 64 号）第七条的规定”转为实收资本
2 ）视为债务豁免，并在A公司单体层面转入资本公积
但上述 2 条路径，我仍有几点疑问
针对第一种，是否A公司召开股东会会议并决议，办理工商登记，修改公司章程即可，无需再进行债务的评估？是否还有其他的程序需要补充？
针对第二种，B公司股东会直接进行决议即可？会不会有税务的问题？因为如果假设不是母子公司之间的，A公司是需要计入营业外收入的，这样会增加档期所得税，但由于B公司是A公司的子公司，所以计入资本公积感谢您的回复，麻烦您了

回答人：chenyiwei
你对这两种方案下会计处理的理解基本合理；税务问题建议咨询税务专业人士确认，并与当地主管税务机关沟通确认。